臺灣高雄地方法院刑事判決　　　　　　　 94年度訴字第175號
公　訴　人　臺灣高雄地方法院檢察署檢察官
被　　　告　甲○○　男　27歲.
選任辯護人　趙建豐律師
　　　　　　吳玉豐律師
上列被告因常業詐欺等案件，經檢察官提起公訴（93年度偵字第
3263號），本院判決如下：
    主  文
本件公訴不受理。
    理  由
一、公訴意旨略以：被告甲○○於民國92間，經真實姓名年籍均
    不詳、自稱為「蘇文成」STEVEN之成年男子藉詞其係新加坡
    付甲○○新台幣（下同）2 萬5 千元之代價，委請甲○○出
    面擔任公司負責人，甲○○見有利可圖，遂與「蘇文成」及
    真實姓名年籍均不詳之外籍人士「賽門」SIMON 、「大衛」
    、「傑夫」、「馬丁」、「約律」等人共組詐欺集團，並賴
    以為常業。彼等共同基於意圖為自己不法所有之犯意聯絡及
    行為分擔，明知公司申請設立登記時，每位股東均應實際繳
    納股款，不得僅以申請文件表明收足，竟未向股東收取股款
    ，由甲○○配合提供
    金五百萬元，存入甲○○在板信商業銀行新興分行所開設之
    00000000000000活期儲蓄存款帳戶，於92年5 月13日存入以
    「富利寶企業有限公司籌備處」（以下稱富利寶公司）名義
    在板信商業銀行新興分行所開設之0000000000000 號活期儲
    蓄存款帳戶，藉以取得存款證明，委由會計師李善餘於92年
    5 月14日據以製作上開公司設立登記資本額查核報告書後，
    隨即於翌（15）日悉數提款轉入甲○○上開帳戶再經提領轉
    出，以此手段虛設公司資本之方式，再檢附前揭公司設立登
    記資本額查核報告書、前述帳戶存摺影本、存款證明、公司
    章程、股東繳納股款明細表、公司設立登記事項卡、資產負
    債表及存款餘額證明書等資料，向高雄市政府建設局申請公
    司設立登記，該主管機關並於92年5 月27日同日准予上開公
    司在高雄市左營區○○○路12號16樓設立登記。被告及蘇文
    成等詐騙集團取得富利寶公司登記證明文件後，始終未實際
    從事任何公司登記所營事業之交易活動，亦無實際從事或仲
    介任何外匯保證金交易，反而繼續在報紙刊登廣告，內容諸
    如「利寶企業誠徵女雜務、一般內勤及辦公室文件整理工作
    ，年五十五歲以下、薪水19000 ＋全勤1500、左營區上班」
    ，同時要求甲○○待在公司內佯裝富利寶公司係正常經營之
    公司，並將公司內部分隔為10多間密閉、互不通聯之辦公室
    ，每間辦公室內設置有電腦螢幕1 部、計算機、椅子及文具
    用品。遂有因閱覽報紙求職廣告資訊後前來富利寶公司求職
    之女性，經過濾後，認為足作為行騙對象即通知錄取，俟錄
    取之女性職員前來上班，即安排在上開辦公室內，任意給以
    機械性操作之報表製作等工作，再適時安排亦為詐騙成員之
    「魏彥凱」、「陳佳禎」、「郭雅婷」、「陳嘉瑜」、「小
    琳」、「阿賢」、「麗香」「郭美玲」等人前來對經錄取之
    新進員工解說從事槓桿外匯保證金之交易、操作並吹噓加入
    投資可迅速獲利，使前往應徵之丁○○、乙○○、戊○○、
    丙○○、己○○、鐘雅文及其他不特定人，對甲○○等人所
    屬詐騙集團所虛構之「先繳足2 萬美元以上之保證金匯入海
    外澳門指定銀行帳戶中，即可針對多種外幣商品，透過富利
    寶公司內所設電話專線自行決定或委由業務員代為下單交易
    買賣，富利寶公司自從投資客戶每一交易口數收取80萬元佣
    金」說詞因而誤信為真，自92年5 月間起，陸續將款項交付
    「賽門」等詐騙集團成員代為轉匯或親自將款項匯入詐騙集
    團所指定在澳門、由向中國銀行帳戶，而利用富利寶公司內
    電腦及詐騙集團所虛偽創設之買賣匯率金額計算方式進行所
    謂外匯保證金交易。俟收取丁○○等人資金後，再訛稱投資
    失利或佯以未繼續投入款項將遭到斬倉等其他藉口，要求再
    度投資資金，丁○○、乙○○、戊○○、丙○○、己○○、
    鐘雅文等人因此交付或匯款分別計有680 萬元、120 萬元、
    120 萬元、40萬元、3 百萬元、4 百萬元，「蘇文成」等詐
    騙集團唯恐日久東窗事發，旋即利用假日將公司內電腦等設
    備予以搬空逃匿，丁○○等人於93年11月3 日上班時，發現
    人去樓空，至此，始悉受騙。嗣本檢察官接獲同是富利寶公
    司被害者之投書指稱亦有「元礱實業有限公司」在報紙刊登
    求職廣告，疑是詐騙集團，因而自動檢舉並循線擴大追查，
    進而查獲朱樹永等人所組之犯罪集團在台北縣市、桃園縣市
    及高雄縣市等地利用相同手法對不特定社會大眾詐騙取財（
    另案偵辦），因認被告係違反公司法第9 條第3 項及刑法第
    340 條之常業詐罪嫌等語。
二、按被告死亡者，法院應諭知不受理之判決，刑事訴訟法第30
    3 條第5 款定有明文。經查被告業於94年4 月26日死亡，有
    臺灣高雄地方法院檢察署相驗屍體證明書、法務部戶役政連
    結作業系統被告個人基本資料在卷可稽，足證被告甲○○確
    已死亡，揆諸前開說明，爰不經言詞辯論，逕為諭知不受理
    之判決。
據上論結，應依刑事訴訟法第303條第5 款、第307條，判決如主
文。
中　　華　　民　　國　　94　　年　　5 　　月　　5 　　日
                 刑事第14庭    審判長法　官  陳銘珠
                                     法　官  紀凱鋒
                                     法　官  林瑋桓
以上正本，係照原本作成，證明與原本無異。
如不服本判決，應於送達後10日內，向本院提出上訴狀。
中　　華　　民　　國　　94　　年　　5 　　月　　5 　　日
                                書記官  謝群育
